臺灣桃園地方法院刑事交通事件裁定　　　　　　　　九十三年度交聲字第一八六號
　　原處分機關　交通部公路總局新竹區監理所桃園監理站
　　異　議　人　甲○○　男　四.
　　即受處分人
右列異議人即受處分人因違反道路交通管理處罰條例事件，對於交通部公路總局新竹
區監理所桃園監理站於民國九十三年四月二十八日以桃監裁罰字第裁五二–ＺＦ00
00000號違反道路交通管理事件裁決書所為之處分聲明異議，本院裁定如左：
    主  文
異議駁回。
    理  由
一、按汽車行駛高速公路，不得有在路肩上行駛之行為，高速公路交通管制規則第九
    條第一項第二款定有明文；又汽車行駛於高速公路，而不遵管制之規定者，處汽
    車駕駛人新臺幣（下同）三千元以上六千元以下罰鍰，道路交通管理處罰條例第
    三十三條第一項亦有明文。
二、本件異議人即受處分人（下稱異議人）甲○○於民國九十三年一月二十四日晚間
    九時二十六分許，駕駛車牌號碼○七九七—ＨＣ號自小客車，行駛於國道三號公
    路北上六十五公里處時，在路肩上行駛，涉有違反高速公路交通管制規則第九條
    第一項第二款所定之管制規定之違規行為，而為正在該處執行交通稽查勤務之內
    政部警政署國道公路警察局第六警察隊員警陳尉文當場查獲，並以異議人有道路
    交通管理處罰條例第三十三條第一項之違規行為而製單舉發，異議人於應到案日
    期（九十三年三月十二日）前之九十三年三月八日到案提出申訴，經原處分機關
    函請舉發單位調查結果，仍以違規情形明確，依道路交通管理處罰條例第三十三
    條第一項規定，於九十三年四月二十八日裁處異議人罰鍰三千元，並記違規點數
    一點。異議人於九十三年四月二十八日收受上開裁決，復於九十三年四月二十九
    日具狀聲明異議等情，有內政部警政署國道公路警察局舉發違反道路交通管理事
    件通知單、交通部公部總局新竹區監理所桃園監理站交通違規案件陳述書、九十
    三年三月十四日違稽Ｄ字第０九三０００四七四九號函、違反道路交通管理事件
    裁決書等在卷可稽。
三、據異議人於前揭交通違規案件陳述書、聲明異議狀上所陳稱之意旨，其並不諱言
    有於九十三年一月二十四日晚間九時二十六分許，駕駛車牌號碼○七九七—ＨＣ
    號自小客車，於國道三號公路北上六十五公里處路肩上行駛等情，惟辯稱：當時
    伊所駕駛之○七九七—ＨＣ號小客車，因車輪有異音，所以停車於路肩檢查，發
    現尚可行駛後，將車由路肩加速並打左方向燈變換車道至主車道云云。經查，本
    件異議人經合法通知，無正當理不到庭陳述，而證人即取締本件違規事件之警員
    陳尉文則到庭證述：「（如何認定異議人當時行駛路肩？）當時我是在高速公路
    北上六十公里處執行勤務，我們的警車是停在避車彎裡面，我坐在警車內，看到
    異議人的車從路肩行駛過去，我就以相機拍他的車後部」、「（異議理由說是車
    輪捲入異物，要停在路肩檢查？）我們坐在警車內，從後照鏡看，異議人是一路
    行走路肩經過，並沒有停在路肩檢查的情形」、「（是否有可能異議人的車輛確
    實故障，停於路肩，再起步行駛回正常路段？）以往也有這種情存在，但是我們
    都會判斷，假如真的有這種情形的話，我們並不會開單，而該路段是很直、很長
    的一段路，如果異議人有停下來的情況，我們會看得到，但是當時並沒有這種情
    況」等語，並有異議人所駕駛之車牌號碼○七九七—ＨＣ號小客車行駛於路肩之
    違規照片一張附卷可參。即依上開證人陳尉文證述取締違規之情形，足認異議人
    並無停車於路肩檢查車輛之情事存在，異議人上開所辯，顯係事後飾卸之詞而不
    可採。異議人確有駕車行駛於高速公路，在路肩上行駛，違反高速公路交通管制
    規則第九條第一項第二款所定之管制規定之違規行為，可堪認定。
四、原處分機關因而認本件違規事實明確，依道路交通管理處罰條例第三十三條第一
    項、第六十三條第一項，及違反道路交通管理事件統一裁罰標準表規定，裁處異
    議人罰鍰三千元，並記違規點數一點，核無違誤，異議人空言指摘原處分不當，
    求予撤銷改判，為無理由，應予駁回。
五、據上論斷，應依道路交通案件處理辦法第十九條，裁定如主文。
中　　  　華　  　　民　　  　國　　九十三　　年　　八　　月　　十二　　日
                                    臺灣桃園地方法院交通法庭
                                              法  官  劉為丕
右正本證明與原本無異。
如不服本裁定應於送達後五日內向本院提出抗告狀。
                                              書記官  方秀貞
中　　　  華　　  　民　  　　國　　九十三　　年　　八　　月  　十六  　日
